臺灣臺中地方法院刑事判決　　　　　　　　　　　　九十一年度易字第一四九三號
　　公　訴　人　臺灣臺中地方法院檢察署檢察官
　　被　　　告　乙○○
右列被告因恐嚇案件，經檢察官聲請簡易判決處刑（九十一年度偵字第四八六一號）
，本院沙鹿簡易庭認不宜簡易判決處刑，簽移本院刑事庭改依通常程序審理，判決如
左：
    主  文
乙○○無罪。
    理  由
一、聲請簡易判決處刑意旨略以：被告乙○○因與告訴人甲○○間有工程款債務糾紛
    ，未獲解決，遂心生不滿，於民國九十一年二月十二日中午十二時許，攜帶二支
    劍（一支不屬管制刀械，一支被丟棄未扣案）前往臺中縣大肚鄉○○村○○路一
    六二號告訴人住處後面，持二支劍破壞告訴人所有車牌號碼：Ｘ六–五０四八號
    自用小客車（毀損部分未據告訴），以此加害生命、身體、財產之事，恐嚇告訴
    人，致生危害於告訴人安全。因認被告涉有刑法第三百零五條恐嚇罪嫌云云。
二、(1)、按犯罪事實應依證據認定之，無證據不得推定其犯罪事實，又案件不能證明
    被告犯罪者，應諭知無罪之判決，刑事訴訟法第一百五十四條、第三百零一條第
    一項分別定有明文。再者，認定不利於被告之事實，須依積極證據，苟積極證據
    不足以為不利被告事實之認定時，即應為有利於被告之認定，更不必有何有利之
    證據；又告訴人之告訴係以使被告受刑事訴追為目的，是告訴人之陳述是否與事
    實相符，仍應調查其他證據以資審認，業分經最高法院三十年上字第八一六號、
    五十二年臺上字第一三○○號著有判例。(2)、公訴人認被告有恐嚇之犯行，無非
    係以：被告坦承：曾持二支劍破壞告訴人所有上開自小客車之供述，與告訴人之
    指述，及車輛毀損照片六幀、扣案之劍一支等情為據。(3)、訊據被告固不否認：
    曾於右揭時地，持二支劍破壞告訴人所有上開自小客車之事實，但堅詞否認有何
    恐嚇之犯行，辯稱：持二支劍破壞告訴人所有上開自小客車時，僅有要求告訴人
    出來解決債務，並無恐嚇告訴人等語。(4)、經查：告訴人係於九十一年二月十二
    日，至臺中縣警察局鳥日分局追分派出所，對被告提出恐嚇之告訴，並指訴被告
    對伊恐嚇。惟告訴人於同年月二十三日為警詢問時，翻異前詞，改供稱：被告持
    二支破壞伊所有上開自小客車時，對伊所為之言語，應均係氣話，伊亦不會因被
    告所為之言語，而感到畏懼。伊不要再對被告提出恐嚇之告訴等語。則依告訴人
    於警詢時所述之內容以觀，告訴人既未因被告之言語而感到畏懼，被告所為自與
    恐嚇罪之構成要件有間。又告訴人經公訴人傳訊於九十一年三月二十七日上午十
    時，屆期並未到庭應訊，嗣經本院傳訊於九十一年六月十八日下午四時十分到庭
    ，屆期亦末到應訊。基此，告訴人於九十一年二月十二日為警詢問時，對被告所
    為之恐嚇指訴，是否確與事實相符，顯非無疑，自不得徒以告訴人所為有瑕疵之
    片面指述，即率認被告確有恐嚇之犯行。此外，復查無其他證據，證明被告確有
    恐嚇之犯行。是揆諸首揭說明，自應為諭知被告無罪之判決。
據上論斷，應依刑事訴訟法第四百五十二條、第三百零一條第一項，判決如主文。
中      華      民      國      九十一      年      七    月      二    日
                                    臺灣臺中地方法院刑事第六庭
                                        法  官    唐敏寶
右正本證明與原本無異。
如不服本判決，應於送達後十日內向本院提出上訴狀（須附繕本），上訴於臺灣高等
法院臺中分院。
                                        書記官
中      華      民      國      九十一      年      七    月       二   日
